臺灣高等法院民事判決　　　　　　　　93年度重上國字第10號
上　訴　人
即被上訴人　台北縣政府
法定代理人　乙○○
訴訟代理人　廖學興律師
複　代理人　林倖如律師
被　上訴人
即　上訴人　丙○○
訴訟代理人　甲○○
　　　　　　吳啟孝律師
複　代理人　范惇律師
　　　　　　丁○○
　　　　　　　　　　　　室
上列當事人間國家賠償事件，兩造對於中華民國93年6月3日臺灣
板橋地方法院89年度重國字第5號第一審判決各自提起上訴，本
院於96年2月27日言詞辯論終結，判決如下：
    主      文
原判決關於駁回丙○○後開第二項之訴及其假執行之聲請，暨訴
訟費用除確定部分外之裁判，均廢棄。
台北縣政府應再給付丙○○新台幣玖拾貳萬元，及自民國八十九
年五月二日起至清償日止，按週年利率百分之五計算之利息。
丙○○其餘上訴及台北縣政府之上訴均駁回。
第一、二審訴訟費用除確定部分外，由台北縣政府負擔十分之九
，餘由丙○○負擔。
    事實及理由
一、本件台北縣政府法定代理人原為林錫耀，嗣於94年12月20日
    變更為乙○○，經其於95年1月12日具狀聲明承受訴訟（見
    本院卷(二)第76頁），應予准許，合先陳明。
二、本件丙○○以其所有坐落台北縣汐止市○○段北港口小段34
    4地號土地應有部分100,000分之445，及其上建物林肯大郡
    門牌號碼為台北縣汐止市○○路○段228巷31弄213號5樓之房
    屋 (以下簡稱系爭房地），因台北縣政府所屬之公務員怠於
    執行職務，致受有損害，前分別於88年6月22日、8月18日向
    台北縣政府請求國家賠償，經台北縣政府於88年8月19日、1
    2月15日分別以88北府法二字第234422號、88北府法規字第3
    16341號函拒絕賠償在案，因依國家賠償法第2條第2項之規
    定，於88年12月18日提起本件訴訟請求國家賠償等情，為台
    北縣政府所不爭執，並有丙○○提出臺北縣政府88年8月19
    日88北府法二字第234422號函及88年度法賠字第14號拒絕賠
    償理由書、臺北縣政府88年12月15日88北府法規字第316341
    號函及88年度法賠字第22號拒絕賠償理由書在卷可稽 (見原
    審卷(一)29頁至第36頁)，則丙○○提起本件國家賠償事件，
    合於國家賠償法規定之程序，先予敘明。
三、丙○○主張：台北縣政府所屬公務人員許信行、練瑞麟、陳
    俊龍、林英權 (以下簡稱許信行等人)，於訴外人林肯開發
    建設股份有限公司、霖肯實業股份有限公司（法定代理人均
    為李宗賢）、盧正堯（正堯建築師事務所之負責人）興建林
    肯大郡第二區至第六區建築物申領林肯大郡之各項執照時共
    同圖利、偽造文書，使李宗賢等人取得林肯大郡之建築證照
    而得以興建林肯大郡房屋，並將其中系爭房地出售予丙○○
    。嗣86年8月18日溫妮颱風過境，挾帶雨水滲入地下，引發
    林肯大郡之地層因水壓而滑動，使擋土牆、格樑、及地錨因
    無法支撐岩體下滑而瞬間坍塌，致混凝土體並同泥石衝撞林
    肯大郡之二、三區房屋，丙○○所有第三區B5棟5樓之系爭
    房屋瞬間倒塌，且因基地持續滑動，已無法居住，造成丙○
    ○所有系爭房地之財產權損失至鉅。而許信行等人前揭瀆職
    行為業經台灣士林地方法院檢察署86年偵字第8872號起訴後
    ，嗣經本院90年度上更(一)字第66號刑事判決有罪在案。又丙
    ○○雖曾與林肯公司所屬關係企業達成和解，並已領取新台
    幣1,215,000元，惟其中200,000元為安家費，其中720,000
    元為汽車、動產之損失，與本件所請求之不動產損害之標的
    不同，自無以同一事故為由予以扣減。爰依國家賠償法第2
    條第2項規定，請求台北縣政府賠償土地損失部分1,200,940
    元，房屋損失部分3,170,000元，共計4,370,940元，及自起
    訴狀繕本送達翌日起至清償日止按週年利率百分之五計算之
    利息。原審判決：台北縣政府應給付丙○○106,758元，及
    自89年5月2日起至清償日止，按週年利率百分之五計算之利
    息。丙○○不服提起上訴，聲明(一)原判決關於駁回後開第二
    項之訴部分廢棄。(二)台北縣政府應再給付丙○○1,000,000
    元。就台北縣政府之上訴，聲明：上訴駁回。
四、台北縣政府則以：
  (一)由於同類事件已經台北縣政府同意而達成和解，為維公平，
    台北縣政府除后述爭執事項外，就構成國家賠償部分，不再
    爭執。
  (二)關於損害賠償金額部分：
  1.丙○○所有之系爭土地，在災變前後並無改變，亦未因台北
    縣政府核發執照之行為而受有損害，即損害金額應為零。縱
    認系爭土地受有損害，其損害亦應為在系爭土地上尚有其他
    合法房屋未拆除重建前，丙○○無法使用土地之相當於租金
    之損害。原審據此計算丙○○使用權益損失為196,830元，
    已屬合理。
  2.系爭房屋之損害額應以86年8月18日災變發生時之市價計算
    ，並不爭執。準此，原審判認房屋部分之損害為1,124,982
    元，應屬合理。
  (三)丙○○已受領林肯公司給付1,215,000元賠償，此部分已經
    填補或縮減其損害範圍，丙○○即不得再請求而應予扣除。
    又丙○○與林肯公司就動產、車輛、不動產全部達成和解在
    先，嗣後又陸續付款，依台北縣政府88年4月9日八八北府社
    三字第129981號函說明二所示，丙○○受領720,000元和解
    金，包括動產、車輛，但並不表示不包括不動產，故丙○○
    主張應扣除720,000元，應不可採。
  (四)又丙○○就系爭房地之損害，另對其霖肯公司、林肯公司、
    日昇地質工程股份有限公司、國地工程顧問有限公司、閎鼎
    工程顧問有限公司、李宗賢、張中良、翁文濤、古文秀、盧
    正堯等 (以下簡稱霖肯公司等10人)有基於契約上之請求權
    、不當得利返還請求權及侵害行為損害賠償請求權，依民法
    第218條之1規定，應讓與台北縣政府，並主張同時履行抗辯
    。上訴聲明：(一)原判決關於命台北縣政府給付丙○○166,75
    8元本息之訴部分廢棄。(二)上開廢棄部分，丙○○在第一審
    之訴及其假執行之聲請，均駁回。對丙○○之上訴，聲明：
    (一)上訴駁回。(二)如受不利之判決，願供擔保免為假執行。
五、兩造不爭執之事實（見本院卷(三)第34頁、第50頁、第65頁）
    ：
  (一)因溫妮颱風於86年8月18日過境，挾帶雨水滲入地下，引發
    林肯大郡之地層因水壓而滑動，使擋土牆、格樑、及地錨因
    無法支撐岩體下滑而瞬間坍塌，致混凝土體並同泥石衝撞林
    肯大郡之二、三區房屋，丙○○所有第三區B5棟5樓之系爭
    房屋瞬間倒塌受損，台北縣政府就其所屬公務員因核發林肯
    大郡建築執照不當，而應負國家賠償之責任。
  (二)丙○○嗣後就系爭房地倒塌之損害，已與霖肯公司和解，並
    受領1,215,000元賠償。
六、按國家損害賠償，除本法規定外，適用民法規定；國家負賠
    償責任者，應以金錢為之。但以回復原狀為適當者，得依其
    請求，回復損害發生前之原狀；不法毀損他人之物者，被害
    人得請求賠償其物因毀損所減少之價額；不能回復原狀或回
    復原狀顯有重大困難者，應以金錢賠償其損害；國家賠償法
    第5條、第7條，民法第196條、第215條分別定有明文。又物
    被毀損時，被害人除得依民法第196條請求賠償外，並不排
    除民法第213條至215條之適用。本件丙○○主張台北縣政府
    就其所有系爭房地所受之損害，應負國家賠償責任，為台北
    縣政府所不爭執，已如前述，茲丙○○請求損害賠償額，惟
    為台北縣政府所否認，並以前揭情詞置辯，則丙○○所得請
    求之損害賠償，分述如下：
  (一)丙○○主張其所有系爭房屋因基地相連，經災變後擋土牆之
    倒塌而撞毀，實已不適於居住，亦無人敢冒財產生命之危險
    繼續使用，更遑論第三人有購買之意願，故該等房屋之交易
    價值等於零，不應以該土地「物理上有無滅失」為判斷原告
    所受損害之依據，故丙○○表面上雖有土地所有權，惟實際
    上卻無法使用而無交易價值，故應以土地之公告現值做為損
    害賠償之依據。縱以相當於租金之損害為計算土地所受損害
    之依據，亦應以公告現值計算，始為合理；至於房屋部分：
    丙○○所有系爭房屋已被列為應拆除之房屋，則應以房屋買
    賣價金為請求損害賠償之依據，且系爭房屋於86年4月間單
    價每坪約有60,000元至80,000元之價值。台北縣政府則抗辯
    稱土地未滅失，應無損害，退萬步言，亦非全損，原審就土
    地部分判認丙○○有196,830元之損害，已屬合理；房屋部
    分：原審參酌買賣契約價格，並依仲介公司提供之房價指數
    調整後，判認房屋之損害額為1,124,928元，應無違誤。
  (二)關於丙○○所有系爭房地所受損害部分：
　1.土地部分：
　(1)本件丙○○所有房屋經主管機關認定為應拆除之房屋，惟丙
  　○○所有系爭土地之權利仍存在於土地上，不因其所有系爭
    房屋是否損毀而有減損其權利之比例，於日後前述土地如欲
    改作其他用途、重新開發或建築之時，丙○○仍得以土地共
    有人之身分參與並分享其利益，自仍有其價值存在，丙○○
    主張其土地業已滅失，應以全部土地應有部分之價值計算其
    損害額，即非可採。
  (2)又按各共有人，按其應有部分，對於共有物之全部，有使用
    收益之權，民法第818條定有明文。本件丙○○所有之房屋
    乃為集合式住宅，並以對土地各自依照比例擁有土地應有部
    分之方式使用房屋所坐落之基地，既然上開土地之共有人乃
    係因有房屋坐落其上而共有土地，其使用土地之主要目的即
    在於使其所有之房屋之定著，如因其所有坐落於基地上房屋
    毀損，但於無法重新建築之前，其可以使用共有之房屋所坐
    落之土地之權能即暫時無法行使、享受，參酌丙○○所有前
    述房屋所坐落之基地上之房屋乃屬ＲＣ鋼筋混凝土結構，依
    發生災變當時由行政院於79年1月12日頒行之固定資產耐用
    年數表規定，其耐用年數為55年，則丙○○對於土地應有部
    分可以行使權能之時間，當可推論應至該土地上房屋耐用年
    限屆滿，而得重新開發之日即行恢復，故而丙○○因此災變
    就其所有之土地部分所受損害，應係指損害發生日起至房屋
    使用年限屆至之日止使用權能遭限縮之損害而言，而未涉土
    地所有權本身之得喪。至於丙○○主張系爭房屋因基地相連
    ，經災變後擋土牆之倒塌而撞毀，實已不適於居住，亦無人
    敢冒財產生命之危險繼續使用，更遑論第三人有購買之意願
    ，故該等房屋之交易價值等於零，此即構成前述現存財產減
    少，而得為請求台北縣政府損害賠償之範圍，不應以該土地
    「物理上有無滅失」為判斷丙○○所受損害之依據一節，因
    即使前述土地日後於現有房屋拆除後，可能無法重新作為建
    築使用，但此不過為土地使用問題，其於交易之時或為交易
    價格之增減條件，卻不能否定土地權利之存在即有其價值存
    在之事實，丙○○上述主張尚非可採。
  (3)再者，按租用基地建築房屋，其地租依土地法第105條規定
    準用同法第97條所定城市地方房屋之租金標準，即以不超過
    土地申報之總價額年息百分之十為限。又土地法第97條規定
    之土地總價額，依法定地價，土地法施行法第25條定有明文
    。而土地法第148條復規定土地所有權人依土地法所申報之
    地價為法定地價。故土地法第97條所定之土地申報價額係指
    該土地之申報地價而言。本件原審審酌系爭其坐落之位置，
    原係供做住宅使用及丙○○等原利用基地之經濟價值、所受
    利益等，認以申報地價百分之十計算使用權益喪失損失，應
    屬合理。查系爭土地之86年申報地價為每平方公尺1600元，
    有丙○○提出之土地登記謄本可參（外放證物），而系爭房
    屋於84年10月7日建築完成，至86年8月18日災變發生日之時
    ，已經使用1.83年，至丙○○請求本件國家賠償之日共2年
    ，餘51.17年，應再按霍夫曼法扣除中間利息，計算損害額
    。丙○○主張應依系爭土地之公告現值計算相當於租金之損
    害，顯屬無據，不足採信。
  2.房屋部分：
  (1)按被害人請求賠償，算定被害物之價格時，應以起訴時之市
  　價為準，被害人於起訴前已曾為請求者，以請求時之市價為
    準，如能證明在請求或起訴前有具體事實，可獲得較高之交
    換價格者，應以該較高之價格為準。
  (2)查，本件丙○○主張之損害為房屋、土地，其性質與一般財
    物未必相同，房屋於購入後，其價值未必因折舊而逐漸降低
    ，可能因市場行情起落而有反比購入價格更高之市場行情，
    亦有遠超過其折舊減損之金額之跌幅，而本件損害發生時間
    既為86年8月18日，丙○○關於房屋之毀損復係易以金錢請
    求賠償，承前所述本應按請求或起訴時之市價計算其損害，
    然災變發生後提起本件請求或起訴前既造成鄰近房屋市價大
    幅跌落，將此部分跌落之價格歸諸丙○○承受自有不公，惟
    台北縣政府抗辯，亦應排除災變前其他市場、景氣造成之價
    格波動一節，亦非無據。是經原審審酌結果，認本件屋損應
    按86年之市價計算損害，堪稱合理適當，且無所謂應再予折
    舊之問題。依照原審向信義房屋仲介股份有限公司調取之房
    價指數資料所示，82年第三季台北縣房價指數為124.97（以
    80年第一季為100），發生災變之86年第三季為113.37，有
    信義房屋仲介股份有限公司93年2月17日93信董字第003號函
    所附資料可參（見原審卷(四)第131頁至第133頁），則以二者
    相比，其相對跌幅為百分之九點二八（即於82年第一季如以
    124.97元購入之物品，不考慮折舊問題，同樣新品於86年第
    三季僅需113.37元即可購得，對於在82年第三季購入該物品
    者即有9.28元之跌價損失），則丙○○於82年第三季間已經
    向訴外人林肯公司等購買預售屋者，自應依照該房屋市場行
    情之變動予以調整，亦即以其買賣契約約定之價額乘以百分
    之九十點七二，視為其於災變發生之86年第三季之時價。
　3.爰依前述之原則，丙○○所受之損害為：
　　丙○○當初買受該房屋之價款為房屋1,240,000元、土地3,1
  　70,000元（82年7月3日訂約），有丙○○提出之買賣契約書
    可為證據（外放），則其所受損害：
  (1)土地部分：其房屋坐落之344地號土地面積9961平方公尺，
    丙○○之應有部分十萬分之四四五，合約44.33平方公尺，
    申報地價依據土地登記謄本記載為86年每平方公尺1600元，
    則其擁有土地權利合約70,928元，以年息百分之十計算，每
    年相當於租金數額之損害為7,093元，前2年（災變發生日至
    請求日期間）計為14,186元，餘51.17年依照霍夫曼法以年
    息百分之五扣除期前利息則為182,644元，則丙○○此部分
    之損害應為196,830元。
  (2)房屋部分：丙○○82年7月買受房屋價款為1,240,000元，經
    依前述方式調整後於86年第三季之價值應為1,124,928元，
    該房屋經判定為全倒，應以1,124,928元計算。
  (3)綜上，丙○○所有系爭房地所受損害應為1,321,758元。
  (二)丙○○所受領和解金1,215,000元，應否扣減？
  1.本件台北縣政府因所屬機關公務員之違法核發相關證照所生
    之國家賠償責任，與開發建商林肯公司、霖肯公司及其關係
    企業，暨林肯公司、霖肯公司法定代理人李宗賢、建築師盧
    正堯等之不法行為所共同造成之結果，所生之損害乃為同一
    ，並基於不同之債務發生原因，就同一內容之給付，對於同
    一債權人各負全部給付義務，因一債務人給付，他債務人即
    同免其責任，乃屬不真正連帶之債務。因此，丙○○就其所
    受之損害雖可對林肯公司、霖肯公司及其關係企業等請求損
    害賠償，但不因而使丙○○得有超過其損害範圍之賠償，因
    而倘前揭債務人中一人為清償而滿足債權之給付時，惟有同
    時滿足不真正連帶債務之客觀上單一目的時，始發生清償之
    絕對效力。
  2.本件丙○○已經因同一事故所受之損害自林肯公司之關係企
    業霖肯公司處受領1,215,000元，此有林肯公司92年8月20日
    92（業）0820號函所附名冊（見原審卷(三)第14頁以下）及92
    年12月3日92（業）1203號函所附和解書及領款收據明細表
    在卷可稽（見原審卷(三)第365頁、第366頁、第379頁至第399
    頁），且為兩造所不爭執，已如前述。台北縣政府抗辯稱丙
    ○○所受領之和解金1,215,000元應自前揭損害賠償中全數
    扣減。丙○○則主張其與林肯公司和解後，受領200,000元
　　安家費、動產與車輛和解金720,000元，與本件請求不動產
 　 之損害不同，自無以同一事故為由予以扣減之理。
  3.查，丙○○就林肯大郡因溫妮颱風災變事件，與霖肯公司於
    成88年1月29日立和解，有和解書三件附卷可證（見原審卷
    (三)第379頁至第386頁），核閱各該和解書第1條分別記載：
    「…茲因溫妮颱風造成災變，致前揭房屋受損，就該事件所
    造成車輛（含汽、機車）滅失部分（車牌號碼：AC-2090)，
    雙方達成和解條件如左：1.汽、機車輛滅失部分：雙方同意
    和解金為新台幣貳拾萬元整…」（以下簡稱車輛之和解，見
    原審卷(三)第379頁）、「…茲因溫妮颱風造成災變，致前揭
    房屋受損，就該事件所造成動產損失部分，雙方達成和解條
    件如左：1.房屋裝潢、設備及其他一切動產（不含汽、機車
    ）損失部分：雙方同意和解金為新台幣柒拾貳萬元整…，其
    中含已支付之安家費貳拾萬元整，未支付金額為伍拾貳萬元
    整…」（以下簡稱動產之和解，見原審卷(三)第381頁）、「
    …茲因溫妮颱風造成災變，致前揭房屋受損，就該事件所造
    成不動產損害部分，雙方達成和解條件如左：(一)不動產損害
    部分，雙方同意本件和解原則為甲方所購房地總價（新台幣
    肆佰肆拾壹萬元整）扣除現欠銀行貸款本金餘額（新台幣貳
    佰伍拾萬伍千壹佰捌拾陸元正）之金額，但以總價百分之八
    十為上限。超過百分之八十的部分，待將來整個清償結束後
    ，乙方公司若有結餘，再給付甲方；因此乙方願給付甲方和
    解金新台幣壹佰捌拾捌萬肆仟捌佰壹拾肆元整…」（以下簡
    稱不動產之和解，見原審卷(三)第384頁至第386頁），是丙○
    ○與霖肯公司達成和解之項目及金額分別為：車輛損失部分
    為200,000元；動產部分為720,000元；不動產部分為1,84
    4,814元，共計2,804,814元。而丙○○分別於86年8月19日
    已具領安家費200,000元；87年6月12日具領200,000元；88
    年4月6日具領720,000元，90年4月10日具領拆除和解金95,0
    00元，共計1,215,000元，有安家費清冊、林肯公司87年6月
    8日函附受災戶身分證、切結書及郵局存摺、台北縣政府88
    年4月9日八八北府社三字第129981號函附郵局存單、拆除戶
    核發95,000元名冊為證 (見原審卷(三)第366頁、第389頁、第
    393頁至第401頁），其間雖未明確指定其賠償之項目，惟依
    丙○○與霖肯公司就動產部分成立之和解書第1條已明確記
    載已給付前揭安家費200,000元為該部分損害賠償720,000元
    之一部分，且依台北縣政府前揭88年4月9日函說明二記載：
    「有關本次撥款包括丙○○720,000元（含動產、車輛）…
    」（見原審卷(三)第388頁背面），則關於其餘車輛及動產之
    和解金共720,000元（200,000＋520,000=720,000)部分，依
    台北縣政府函文所示，亦已明確記載其撥付之720,000元，
    係含車輛及動產之和解金，核與其餘之車輛及動產之和解金
    720,000元相符，足認台北縣政府代林肯公司撥付予丙○○
    720,000元係動產及車輛部分之和解金，不包括不動產之和
    解金至明。故丙○○受領和解金1,215,000元，其中安家費
    200,000元、720,000元共計920,000元部分既分屬動產及車
    輛之和解金，不屬本件丙○○請求系爭房地損害賠償範圍內
    ，揆諸前開說明，丙○○自林肯公司受領賠償920,000元，
    自不得扣減，其餘295,000元屬不動產所受之損害賠償，應
    自前揭損害賠償1,321,758元予以扣減後，丙○○請求1,0
    26,758元範圍內，應予准許，逾此範圍請求，不應准許。
  (三)台北縣政府得否就前揭損害賠償主張同時履行抗辯：
  1.按關於物或權利之喪失或損害，負賠償責任之人，得向損害
    賠償請求權人，請求讓與基於其物之所有權或基於其權利對
　  於第三人之請求權。第264條之規定，於前項情形準用之。
    民法第218條之1定有明文。核其係為解決損害賠償請求權人
    因請求賠償義務人賠償其所受損害以後，仍享有其基於物之
    所有權或基於其權利對於第三人之請求權，獲得雙重之利益
    ，故賦與賠償義務人請求損害賠償請求權人讓與其對第三人
    之請求損害之權利，以維公平原則。第在讓與請求權所得請
    求讓與之權利，本質上即為損害賠償請求權人受損害之權利
    ，在型態之上變更。換言之，原來權利因喪失或損害而對賠
    償義務人發生損害賠償請求權，另方面原來權利之型態則或
    變更為對於第三人之請求權，或尚有剩餘價值，此兩者在本
    質上原屬同一利益，均自原有之權利變更而來，如損害賠償
    請求權與讓與請求權標的之原有權利仍歸一人保留，顯然發
    生雙重利益。原有權利型態之變更，既可能為原有權利之剩
    餘價值，亦有可能為對於第三人之請求權，故賠償義務人得
    請求讓與者，乃基於其物之所有權或基於其權利對於第三人
    之請求權，或該物或權利之剩餘價值為限。若基於損害賠償
    請求權人對於第三人特殊關係所生請求，則不得請求讓與。
  2.台北縣政府主張丙○○因林肯大郡於86年溫妮颱風發生災變
    所造成之損害，丙○○對霖肯公司等10人有契約上請求權、
    不當得利返還請求權、侵權行為損害賠償請求權，丙○○應
    依前揭規定讓與台北縣政府，並主張同時履行抗辯云云。
  3.查，依台北縣政府所述，丙○○對霖肯公司等10人有基於契
    約上請求權、不當得利請求權、侵權行為損害賠償請求權，
    核其係因霖肯公司等10人即林肯大郡建造業主及其法定代理
    人等因不法申請建造林肯大郡房屋，使系爭房地於溫妮颱風
    過境，挾帶雨水滲入地下，引發林肯大郡之地層因水壓而滑
    動，使擋土牆、格樑、及地錨因無法支撐岩體下滑而瞬間坍
    塌，致丙○○所有系爭房地受損，此有台北縣政府提出本院
    88年度上訴字第440號判決可參（見原審卷(一)第164頁），故
    丙○○對霖肯公司等10人因前揭事實，或有基於契約上請求
    權、不當得利請求權、侵權行為損害賠償請求權，惟均非丙
    ○○基於系爭房地不動產所有權或基於該所有權本身而對於
    霖肯公司等10人有損害賠償請求權，或系爭房地之剩餘價值
    請求權，揆諸前開說明，自無民法第218條之1規定之適用，
    台北縣政府自不得請求丙○○讓與該等請求權，台北縣政府
    主張其與前揭所負損害賠償有同時履行之抗辯云云，顯不足
    取。
七、綜上所述，丙○○基於國家賠償法第2條第2項規定，請求台
    北縣政府賠償因系爭房地所受之損害1,026,758元，及自起
    訴狀繕本送達翌日即89年5月2日起至清償日止，按週年利率
    百分之五計算之法定遲延利息部分，為有理由，應予准許。
    逾此所為請求，為無理由，應予駁回。原審就上開應准許部
    分，僅判決台北縣政府應賠償106,758元本息，並駁回其假
    執行之聲請，尚有未洽，丙○○上訴意旨請求台北縣政府再
  　給付920,000元（1,026,758-106,758=920,000)本息。為有
    理由，爰由本院予以廢棄改判如主文第二項所示。又本件丙
    ○○請求給付之金額未逾1,500,000元，於本院判決後即不
    得上訴第三審而告確定，且丙○○就其勝訴部分，亦未聲請
    假執行宣告，故台北縣政府請求免假執行之宣告，核無必要
    ，併此敘明。至於丙○○之請求不應准許部分，原審為丙○
    ○敗訴之判決，並駁回其假執行之聲請，經核於法並無不合
    ，丙○○上訴意旨求予廢棄改判，為無理由，應駁回其上訴
    。另原審判決台北縣政府應負損害賠償部分，並無不合。台
    北縣政府上訴意旨指摘原判決此部分不當，請求廢棄改判，
    為無理由，亦應予駁回。
八、本件事證已明，兩造其餘攻擊防禦方法及未經援用之證據，
    經本院審酌後，核與本件之結論，不生影響，爰不一一贅述
    ，附此敘明。
九、據上論結，本件丙○○之上訴為一部有理由，一部無理由，
    台北縣政府之上訴為無理由，依民事訴訟法第450條、第449
    條第1項、第79條但書、第78條，判決如主文。
中　　華　　民　　國　　96　　年　　3 　　月　13 　　日
                    民事第十一庭
                        審判長法  官   鄭雅萍
                              法　官   林恩山
                              法　官   蘇芹英
正本係照原本作成。
不得上訴。
中　　華　　民　　國　　96　　年　　3 　　月　　13　　日
　　　　　　　　　　　　　　　書記官   林初枝
